臺灣高等法院臺南分院刑事判決
　　　　　　　　　　　　　　　 94年度上訴字第722號　Ａ
上　訴　人
即　被　告　甲○○
上列上訴人因毒品危害防制條例案件，不服臺灣嘉義地方法院94
年度訴字第187號中華民國94年6月29日第一審判決（起訴案號：
臺灣嘉義地方法院檢察署94年度毒偵字第149號），提起上訴，
本院判決如下：
    主  文
上訴駁回。
    事  實
一、甲○○前於民國90年間因違反毒品危害防制條例之施用第1
    級毒品案件，經臺灣嘉義地方法院以90年度毒聲字第1207
    號裁定強制戒治，於92年3月7日執行完畢，又因上揭施用毒
    品案件經臺灣嘉義地方法院於91年7月29日以90年度訴字第
    715號判決判處有期徒刑1年2月確定，於93年7月1日縮刑期
    滿執行完畢。詎甲○○竟於上開強制戒治執行完畢釋放後，
    五年內復基於施用第一級毒品之犯意，於93年10月14日中午
    12時15分經警得其同意採尿前之24小時內某時（但應扣除當
    日甲○○到達嘉義縣警察局之時起至前揭採尿之該段期間）
    ，在不詳處所，施用第一級毒品海洛因1次。嗣警方將前揭
    尿液送驗均呈嗎啡陽性反應，而知悉上情。
二、案經嘉義縣警察局報請台灣嘉義地方院檢察署檢察官偵查起
    訴。
    理  由
一、訊據被告甲○○矢口否認其有前揭施用第1級毒品海洛因犯
    行，辯稱：是伊自旁邊的朋友吸食的云云。
    經查：
（一）被告甲○○前揭經警所採尿液（尿液檢體編號：經Ａ100
      ）經送嘉義縣衛生局以免疫學分析法及快速薄層層析法初
      篩，再送台灣檢驗科技股份有限公司以酵素免疫分析法及
      氣相層析質譜儀分析法進行初步與確認檢驗，結果均呈現
      嗎啡陽性反應（嗎啡即施用海洛因之代謝物）等情，有嘉
      義縣衛生局嘉衛檢字第0930021680號煙毒尿液檢驗單、台
      灣檢驗科技股份有限公司編號KＺ000000000000號濫用藥物
      尿液檢驗報告、代號與真實姓名對照表各1紙（見嘉義縣
      警察局嘉縣警刑經字第0940080687號卷第7、8頁，台灣嘉
      義地方法院檢察署94年度毒偵字第149號卷第40頁）附卷
      可稽。則被告前開經警所採尿液檢體，確呈鴉片類毒品陽
      性反應，甚為明確。
（二）其次，證人即嘉義縣警察局刑警隊承辦本案之警員林俊儒
      於原審審理時到庭結稱：「（當時你們如何發覺這件案子
      ？）當時我們是另案監聽販賣毒品，發覺本件被告甲○○
      有與監聽對象通聯，於是向鈞院聲請核發搜索票搜索，但
      是搜索無結果，於是將被告採尿送驗，呈嗎啡陽性反應。
      （採尿地點？）嘉義縣警察局刑警隊。（當時採尿有幾人
      ？）由我們提供採尿瓶，只有一人帶他去採尿。（如何採
      尿？）我們先提供乾淨採尿瓶，被告檢視無雜物，請人帶
      他到廁所採尿，之後在被告面前封緘，再請被告簽名蓋章
      ，送衛生局檢驗。」等語（見原審卷第43頁94年6月15日
      審判筆錄），且被告於檢察官偵訊時亦表示對於驗尿過程
      沒有意見（見偵卷第38頁），則被告抗辯其未吸食，委無
      足採。
（三）此外，被告前因施用毒品案件，經臺灣嘉義地方法院以90
      年度毒聲字第1207號裁定強制戒治，於92年3月7日執行完
      畢，又因上揭施用毒品案件經臺灣嘉義地方法院於91年7
      月29日以90年度訴字第715號判決判處有期徒刑1年2月確
      定，於93年7月1日縮刑期滿執行完畢等情，有台灣高等法
      院被告前案紀錄表、台灣嘉義地方法院檢察署刑案資料查
      註紀錄表、台灣嘉義地方法院檢察署檢察官90年度毒偵字
      第1431號起訴書、臺灣嘉義地方法院90年度訴字第715 號
      刑事判決、台灣嘉義地方法院檢察署檢察官90年度毒偵字
      第1431號戒治處分執行指揮書影本、台灣嘉義地方法院檢
      察署檢察官91年度戒執護字第206號執行保護管束指揮書
      影本等件附卷可參，則被告於強制戒治執行完畢釋放後，
      5年內再犯施用海洛因之犯行，洵堪認定，應依法論科。
二、按海洛因屬毒品危害防制條例所定之第一級毒品，觀諸該條
    例第2條第2項第1款規定甚明。核被告甲○○所為，係犯毒
    品危害防制條例第10條第1項之施用第一級毒品罪嫌。被告
    於施用第1級毒品前之持有毒品行為，為其後之施用行為所
    吸收，不另論罪。又其前因違反毒品危害防制條例之施用第
    1級毒品案件，經臺灣嘉義地方法院於91年7月29日以90年度
    訴字第715號判決有期徒刑1年2月確定，甫於93年7月1日縮
    刑期滿執行完畢，業如上述，其於5年內再犯本件有期徒刑
    以上之刑之罪，為累犯，應依刑法第47條加重其刑。
三、原審因予適用毒品危害防制條例第10條第1項、刑法第11條
    、第47條，並審酌被告屢犯不改以及施用毒品犯行係屬戕害
    自身健康之行為，尚未危害他人等一切情狀，量處有期徒刑
    一年，本院核其認事用法俱無不合，量刑亦稱妥適，被告上
    訴意旨否認犯罪，指摘原判決不當，並無可取，應予駁回。
據上論結，應依刑事訴訟法第368條，判決如主文。
本案經檢察官趙中岳到庭執行職務。
中　　華　　民　　國　　94　　年　　10　　月　　26　　日
                  刑事第三庭　　審判長法　官　陳義仲
                                      法　官　宋明蒼
                                      法　官　楊子莊
以上正本證明與原本無異。
如不服本判決，應於收受本判決後十日內向本院提出上訴書狀。
其未敘述上訴理由者並得於提起上訴後十日內向本院補提理由書
狀（均須按他造當事人之人數附繕本）「切勿逕送上級法院」。
　　　　　　　　　　　　　　　　　　　書記官　王全龍
中　　華　　民　　國　　94　　年　　10　　月　　27　　日
附錄法條：毒品危害防制條例第10條第1項
施用第一級毒品者，處六月以上五年以下有期徒刑。
